【裁判字號】    97,裁,3539
【裁判日期】    970710
【裁判案由】    工程受益費
【裁判全文】
最  高  行  政  法  院  裁  定
                                      97年度裁字第3539號
再 審原 告  甲○○
再 審被 告  高雄市稅捐稽徵處
代  表  人  乙○○
上列當事人間工程受益費事件，再審原告對於中華民國96年5月
17日本院96年度判字第850號判決，提起再審之訴，關於行政訴
訟法第273條第1項第1款部分，本院裁定如下：
    主  文
再審之訴駁回。
再審訴訟費用由再審原告負擔。
    理  由
一、按提起再審之訴，應依行政訴訟法第277條第1項第4款之規
    定表明再審理由，此為必須具備之程式。所謂表明再審理由
    ，必須指明確定判決有如何合於行政訴訟法第273條或第274
    條所定再審事由之具體情事，始為相當。而行政訴訟法第27
    3條第1項第1款所謂「適用法規顯有錯誤者」，係指原裁定
    所適用之法規與該案應適用之現行法規相違背，或與解釋判
    例有所牴觸者而言。
二、本件再審原告主張本院96年度判字第850號確定判決有行政
    訴訟法第273條（再審原告誤為第237條）第1項第1款、第11
    款所定事由，對之提起再審之訴，再審意旨略以：系爭工程
    受益費徵收請求權已因時效消滅，再審被告無理由再徵收。
    原訴願決定、高雄高等行政法院95年度簡字第39號暨本院96
    年度判字第850號確定判決，對於民國76年10月1日起至79年
    4月30日分期開徵之繳款書，未合法送達再審原告之事實，
    有違行政程序法第110條第1項規定漏未審酌，致未依工程受
    益費徵收條例第6條第2項規定，計算請求權時效起點，顯違
    背法律規定云云。惟查本院原確定判決已論述：「本件工程
    於75年12月11日完工，而被上訴人於76年10月1日開徵工程
    受益費，符合上開完工後1年內開徵之規定；被上訴人於完
    工後開徵系爭工程受益費，分3年6期徵收，其中第5期工程
    受益費繳納期限：78年10月1日至同年月31日，第6期工程受
    益費繳納期限：79年4月1日至同年月30日，因系爭工程受益
    費繳款書未經合法送達，三民分處乃改訂繳納期間自93年11
    月1日至93年11月30日止合併一次催徵，並於同年7月間送達
    繳款書等情，為原審依法認定在案。故原判決以：本件工程
    受益費第5期及第6期之徵收，自實際開單繳納期限開始之日
    為起算，即第5期為78年10月2日（始日不算），第6期為79
    年4月2日（始日不算），至93年7月間送達繳款書止，仍未
    逾15年之請求權時效…」甚詳，再審原告謂原確定判決未審
    酌76年10月1日起至79年4月30日分期開徵之繳款書，未合法
    送達再審原告之事實，有違行政程序法第110條第1項規定云
    云，顯為誤解。其餘再審訴狀內表明之再審理由，無非係重
    申說明原確定判決已詳細論斷而不採之理由，而對於上開確
    定判決究有如何合於行政訴訟法第273條第1項第1款所定再
    審事由之具體情事，則未據敘明，依上開規定及說明，其再
    審之訴自非合法，應予駁回。
三、據上論結，本件再審之訴為不合法。依行政訴訟法第278條
    第1項、第104條、民事訴訟法第95條、第78條，裁定如主文
    。
中    華    民    國    97    年    7     月    10    日
                    最高行政法院第五庭
                        審判長法官  劉  鑫  楨
                              法官  吳  東  都
                              法官  黃  淑  玲
                              法官  劉  介  中
                              法官  吳  慧  娟
以  上  正  本  證  明  與  原  本  無  異
中    華    民    國    97    年    7     月    10    日
                              書記官  王  史  民


司法院資訊處製作；財團法人民間司法改革基金會備份。
